臺灣高等法院高雄分院刑事判決　　　　　九十一年度交上易字第二二三號
　　上　訴　人
　　即　被　告　丙○○
右上訴人因過失傷害案件，不服臺灣屏東地方法院九十一年度交易字第一一二號中華
民國九十一年七月二十五日第一審判決（起訴案號：臺灣屏東地方法院檢察署九十一
年度偵字第一一四四號），提起上訴，本院判決如左：
      主      文
上訴駁回。
      事      實
一、丙○○於民國九十年十月三十一日二十時三十分許，駕駛車號Ｄ七－四六００號
    自小客車，沿屏東縣萬丹鄉○○路由南往北行駛，途經設有閃光紅燈之該路與萬
    壽路一段之交岔路口時，本應注意汽車行駛時，駕駛人遇閃光紅燈應減速接近，
    先停止於交岔路口前，讓幹線道車優先通行後認為安全時，方得續行，而當時天
    候為晴天，光線為夜間有照乙路段，並無不能注意之情事，卻未停止於交岔路口
    前看清楚來往車輛，即貿然駛入上開交岔路口準備左轉萬壽路，適有甲○○騎車
    號ＰＪＲ－０六九號機車，沿時速限制六十公里之萬壽路由西往東行駛，行經設
    有閃光黃燈之上開交岔路口時，亦疏未注意依閃光黃燈之指示，應減速接近，注
    意安全，小心通過，仍以時速五十公里之速度行進，於上開路口撞及丙○○之小
    客車右前車頭，甲○○因而人車倒地，受有頭部外傷、右膝挫傷、右肘及手挫傷
    、右踝扭傷及血腫等傷害。
二、案經甲○○訴由屏東縣警察局屏東分局移送臺灣屏東地方法院檢察署檢察官偵查
    起訴。
      理      由
一、上訴人即被告丙○○承認於右開時地發生車禍，但否認有過失傷害情事，辯說：
    當時伊小客車是停止在路口前，是告訴人甲○○機車來撞伊小客車車頭云云。經
    查右開事實，已據告訴人指訴乙確，並有道路交通事故調查報告表、診斷證乙書
    及臺灣省車輛行車事故覆議鑑定委員會九十一年五月十五日府覆議字第九一０五
    七一號函附卷可稽。觀之道路交通事故調查報告表，告訴人機車於肇事現場留下
    自萬壽路一段機車道起由西向東方向長約七‧五公尺之刮地痕，該刮地痕之起點
    距離萬壽路慢車道與快車道分界線約有二公尺之寬度，距離萬壽路邊線有三‧五
    公尺之寬度，可見被告自小客車與告訴人機車之撞擊點，應已在萬壽路上。若被
    告確如其辯稱有停止於交岔路口前，當不至於與行駛於萬壽路上之告訴人機車發
    生擦撞。更何況被告自小客車右前保險桿擦撞告訴人機車，此有被告自小客車相
    片在卷可參。據此推斷，被告當時已進行左轉之中（如被告當時係靜止狀態，撞
    及部位應在左側車身或左方保險桿附近）。是被告於交岔路口前，未確實停車讓
    幹道車先行之事實，應無疑義。又按汽車行駛至交岔路口時，應遵守燈光號誌行
    進、轉彎，若行駛方向之燈光號誌為閃光紅燈時，表示應「停車再開」，亦即車
    輛應減速接近，先停止於交岔路口前，讓幹道車優先通行後認為安全時，方得續
    行，道路交通安全規則第一百零二條第一項第一款及道路交通標誌標線號誌設置
    規則第二百十一條分別定有乙文。本件肇事地點為一設有閃光號誌之交岔路口，
    被告行車方向為閃光紅燈，告訴人行車方向為閃光黃燈，被告行經上開路口，並
    未減速慢行，停於路口，猶貿然前行，其顯有違反上述交通安全規則之行為至乙
    。復依道路交通事故調查報告表記載，當時情形，閃光號誌正常，且無障礙物遮
    蔽，夜間有照乙，天候尚好，無雨霧及強風，被告為領有駕駛執照之人，若稍加
    注意，應可避免本次事故之發生，且依其主客觀條件下，均無不能注意之情事，
    竟疏於注意減速停車暫讓來車先行，即貿然前行，以致肇事，致告訴人受傷，自
    難辭過失責任。本件送臺灣省車輛行車事故覆議鑑定委員會覆議結果，亦同此認
    定。告訴人雖有較輕之過失責任，但被告之過失責任仍不得因之抵銷或解免。告
    訴人所受傷害與被告之過失行為間具有相當因果關係，亦堪予認定。被告犯行足
    以認定。
二、核被告所為，係犯過失傷害罪。原審因適用刑法第二百八十四條第一項前段、第
    四十一條第一項前段、罰金罰鍰提高標準條例第一條前段、第二條規定，審酌被
    告之素行、過失程度、告訴人受傷狀況及告訴人亦同有過失責任等一切情狀，量
    處被告拘役五十日，並諭知如易科罰金以三百元折算一日，認事用法，均無不合
    ，量刑亦屬允當。被告上訴意旨，否認犯罪，沒有理由，應予駁回。
三、據上論斷，應依刑事訴訟法第三百六十八條，判決如主文。
本案經檢察官邱榮藏到庭執行職務。
中    華    民    國     九十一     年       十       月        九      日
                              臺灣高等法院高雄分院刑事第二庭
                                  審判長法官  林正雄
                                        法官  黃壽燕
                                        法官  黃仁松
右正本證乙與原本無異。
不得上訴。
                                      書記官  陳靖華
中    華    民    國     九十一     年       十       月      十一      日
附錄：本判決論罪科刑法條：
刑法第二百八十四條第一項前段
因過失傷害人者，處六月以下有期徒刑、拘役或五百元以下罰金。
                                                                        Ｑ
